【裁判字號】    90,上易,1668
【裁判日期】    900622
【裁判案由】    違反著作權法
【裁判全文】
臺灣高等法院刑事判決                            九十年度上易字第一六六八號
    上  訴  人  臺灣臺北地方法院檢察署檢察官
    被      告  乙○○
右列上訴人因被告違反著作權法案件，不服臺灣臺北地方法院八十九年度簡上字第三
０六號，中華民國九十年三月二十八日第一審判決（聲請簡易判決處刑案號：臺灣臺
北地方法院檢察署八十九年度偵字第一三０六五號），提起上訴，本院判決如左：
    主  文
上訴駁回。
    理  由
一、按以簡易判決處刑所科之刑以宣告緩刑、得易科罰金之有期徒刑及拘役或罰金為
    限，為刑事訴訟法第四百四十九條第三項所明定。是以依簡易判決處刑程序，法
    院自無從諭知無罪之判決。則管轄簡易判決處刑程序之地方法院合議庭，認為案
    件有刑事訴訟法第四百五十一條之一第四項但書應諭知無罪判決之情形者，應逕
    依通常程序審理而為第一審判決（法院辦理刑事訴訟簡易程序案件應行注意事項
    第十四項參照）。本案台灣台北地方法院管轄簡易判決處刑案件第二審合議庭既
    撤銷原第一審判決，而諭知被告無罪之判決，係自為通常程序第一審判決，對該
    通常程序第一審判決不服，自得上訴於管轄通常程序第二審之本院。被告指稱本
    案為不得上訴於第三審之案件，既業經台灣台北地方法院第二審判決，應已確定
    ，不得再上訴於本院，容有誤會，合先敘明。
二、本案經本院審理結果，認第一審諭知無罪之判決，並無不當，應予維持，並引用
    第一審判決書記載之理由（如附件）。
三、公訴人據告訴人甲○○○多媒體股份有限公司之請求提起上訴，其上訴意旨略以
    ：(一)本案扣案之「神鬼傳奇」、「艾德私人頻道」錄影帶陳列於熱門片挑選區，
    而且同一影片錄影帶各有二捲，可知係熱門片，原判決認定並非熱門新片，即有
    錯誤。(二)被告雖於八十九年十一月二十九日自百視達國際有限公司購得「神鬼傳
    奇」影片錄影帶，惟距被告被查獲時間已有五月之久，如何證明查獲時該影片有
    流通販售。(三)被告乙○○自稱「神鬼傳奇」、「艾德私人頻道」錄影帶係購買而
    來，惟該二片並無可能購得，被告並未提出證據證明，原審亦未調查清楚，即採
    信被告辯解，實嫌草率。(四)被告用供出租之錄影帶係告訴人供應與錄影帶出租店
    之出租用錄影帶，並非用以出售之家庭用錄影帶，無權出租等語。
四、經查，影片或由著作權人發行出售，或由錄影帶出租店外流出售，管道所在多有
    ，影片是否熱門新片，與能否合法購得影片錄影帶並無必然關連，不能以扣案影
    片尚為熱門新片與否，憑以認定被告絕無可能合法購買。次查，被告自百視達國
    際有限公司購得之上開錄影帶，與查獲之錄影帶既有相同之「所有權在八十九年
    十二月三十一日前屬協和公司，期限內不得轉讓或買賣」註記（見原審卷第九五
    頁），則告訴人提供錄影帶出租店之出租用錄影帶即有流通出售可能，且縱有約
    定不得轉讓或買賣，亦不能即可認定並無其他錄影帶出租店違反約定外流出售情
    事，是不能據以證明被告絕無可能合法取得上開錄影帶。再查，被告已迭次供明
    係向不詳姓名者購買上開錄影帶供出租，法院已無從調查錄影帶確實來源。縱然
    被告無法提出錄影帶來源以供查證，或被告故意不供述錄影帶來源，仍不能以擬
    制或推測之方法認定該經告訴人授權製作之錄影帶，被告並非自合法途徑取得，
    而未取得所有權。末查，著作權法第六十條第一項前段合法著作重製物之所有人
    ，得出租該重製物之規定，並未區分該重製物之使用權利是否受有限制，則被告
    取得之錄影帶既為合法著作重製物，其為供錄影帶出租店出租使用或一般家庭使
    用，均得依法律之規定用以出租，應無不同。原審以不能證明被告犯罪，諭知無
    罪之判決，並無不合。公訴人仍執前詞，指摘原判決不當，提起上訴，為無理由
    ，應予駁回。
五、據上論結，應依刑事訴訟法第三百七十三條、第三百六十八條，判決如主文。
本案經檢察官何明楨到庭執行職務。
中    華    民    國    九  十      年      六      月    二  十  二    日
                        台灣高等法院刑事第二十庭
                            審判長法  官  葉  麗  霞
                                  法  官  林  勤  綱
                                  法  官  李  錦  樑
右正本證明與原本無異。
不得上訴。
                                  書記官  郭  台  發
中    華    民    國    九  十      年      六      月    二  十  六    日


司法院資訊處製作；財團法人民間司法改革基金會備份。
